臺灣臺南地方法院刑事判決　　　　　　　　　　　　九十一年度易字第一四三六號
　　公　訴　人　臺灣台南地方法院檢察署檢察官
　　被　　　告　甲○○
　　　　　　　　丙○○
右列被告因恐嚇取財等案件，經檢察官提起公訴（九十一年度偵字第六二九一號、第
九五三三號），本院判決如左：
    主  文
甲○○幫助意圖為自己不法之所有，以恐嚇使人將本人之物交付，處有期徒刑肆月，
如易科罰金，以參佰元折算壹日。
丙○○故買贓物，累犯，處有期徒刑陸月，如易科罰金，以參佰元折算壹日。
    事  實
一、甲○○因經濟困難，明知購買金融帳戶者，係欲利用人頭帳戶作為犯罪贓款匯進
    提出所用，使偵辦刑事案件之司法警察無從查知其真正身分，仍基於幫助恐嚇取
    財之犯意，於民國九十一年三月初某日，在其台南市○○路○段五九七巷廿三號
    住處前，將其所申請帳號0000000—0000000號郵局帳戶之存摺、
    印章及提款卡，以新台幣（下同）一萬元之代價提供予年籍姓名不詳年約二十多
    歲綽號「小星」之成年男子使用，用以便利他人犯罪後，將金錢存入該帳戶而取
    得犯罪所得。嗣於九十一年四月二十三日上午九時許，乙○○所有車牌號碼三Ｓ
    —二七五三號自小客車遭竊，竊賊留行動電話號碼0000000000與乙○○，乙○○撥打後，竊賊告知須匯款一萬五千元至上開帳戶，始能取回車輛，惟
    乙○○依指示匯款後，仍無法取回其失竊之上開自小客車。
二、丙○○前於九十年間因傷害案件，經法院判處有期徒刑二月確定，於九十年二月
    十四日易科罰金執行完畢，猶不知悔改，明知懸掛車牌號碼三Ｓ—一一三九號自
    小客車（車牌為丁○○於九十一年五月三十一日上午七時十分許，在台南市○區
    ○○路五五六號對面所失竊，車輛為乙○○上開之失竊車輛，乙○○所有車輛之
    車牌則未尋獲），係屬來源不明之贓車，竟於九十一年六月八日下午，在台南市
    ○○路水萍塭公園附近，以五萬元之低價，向姓名年籍不詳年約三十歲綽號「阿
    泉」之成年男子故買之，嗣於同年六月十七日晚上十一時許，丙○○駕駛上開車
    輛，途經台南市○區○○○路二段與建南路口為警當場查獲，並扣得上開贓車一
    輛及失竊車牌二面（已分別發還被害人乙○○、丁○○）。
三、案經台南市警察局第六分局報告臺灣台南地方法院檢察署檢察官及該署檢察官自
    動檢舉偵查起訴。
    理  由
一、訊據被告甲○○坦承於前揭時、地，以一萬元之代價提供上開帳戶供綽號「小星
    」之成年男子使用乙情，惟矢口否認有何不法犯行，並辯稱：綽號「小星」之人
    說有人要貪污，要用伊的帳戶洗錢，伊才提供帳戶給他，加上對方跟伊說不會出
    事，且對方說要給伊一萬元，惟事後伊未拿到錢云云。被告丙○○固坦承於前時
    地向綽號「阿泉」之男子，以五萬元之價格購買前開乙○○失竊之自小客車，惟
    辯稱：伊並不知該自小客車係贓車，且以為該自小客車係權利車，始買受該自小
    客車云云。經查：
  (一)被害人乙○○於九十一年四月二十三日上午九時許，發現其所有車牌號碼三Ｓ—
    二七五三號自小客車遭竊後，竊賊留行動電話號碼0000000000與乙○○，乙○○撥打後，竊賊告知須匯款一萬五千元至上開帳戶，始能取回車輛，乙○○依指示匯款後，仍無法取回失竊之車輛；另被害人丁○○所有三Ｓ—一一三
    九號自小客車之車牌於九十一年五月三十一日上午七時十分許，在台南市○區○○路五五六號對面所失竊等情，業據被害人乙○○、丁○○於警訊中證述屬實（
    詳警卷第一頁至第三頁），並有贓物認領保管單二紙、車輛失竊、車牌失竊資料
    個別查詢報表─查詢車輛認可資料二紙、乙○○匯入被告甲○○上開帳戶一萬五
    千元之存摺交易詳情表一紙在卷（詳警卷第七頁、第八頁、第十三頁、第十四頁
    ，九十一年度偵字第六二九一號卷第十五頁）可稽，準此，被告甲○○所提供之
    上開帳戶，係為便利他人取得犯罪之財物，至為明灼。
  (二)又被告甲○○一再供承其提供上開帳戶與綽號「小星」之人，係為供他人犯貪污
    罪所用，並約定由綽號「小星」之人給付伊一萬元之代價，足認其顯有籍此獲取
    不法利益之意圖及幫助他人犯罪之故意。再參以一般人皆可以自己名義在任何銀
    行設立帳戶，作為提、存款項之用，倘非涉及不法情事，自無以金錢向他人購買
    之理。又參諸現今社會無論係平面或電子媒體，均經常報導刮刮樂、樂透、信用
    貸款、竊車恐嚇取財等犯罪集團，常以收購人頭帳戶作為詐欺犯罪工具之事實，
    衡情被告甲○○對該綽號「小星」之人利用其帳戶作為竊車恐嚇取財犯罪之用，
    應有認識。
  (三)被告丙○○向綽號「阿泉」之成年男子所購買之前開扣案之車輛為被害人乙○○
    所失竊乙情，已如前述，是被告丙○○所購買之車輛確為贓物無訛。依前開卷附
    之車輛失竊、車牌失竊資料個別查詢報表─查詢車輛認可資料，可知被害人乙○○所失竊之前開自小客車為九十年份出廠之一千五百九十八ＣＣ車輛，於九十一
    年四月間失竊時，依一般市場交易行情，該車之價格絕不可能低至五萬元，且購
    買自小客車時，為擔保車輛來源之正當性，一般人必會先檢視行車執照或其他車
    籍資料，並商議如何以正常程序過戶，以免購得來路不明之車輛，此為眾所週知
    之理，然被告丙○○僅以五萬元，在非交易汽車之地點，向僅認識一、二個月，
    且不知其年籍姓名、住居所、電話，及如何與之聯絡之陌生人，購得上開無任何
    車籍資料之新車，再佐以被告丙○○年已近五十歲，並從事珠寶買賣之生意，應
    有相當之社會歷練乙情，足認被告丙○○明知該自小客車係來路不明之贓車。
  (四)綜上所述，再參以被告甲○○、丙○○前開坦承之事實，此外，復有被告甲○○
    八十六年六月十七日郵政存簿金立帳申請書及郵政儲金儲戶申請變更帳戶事項申
    請書影本各一份在卷（詳九十一年度偵字第六二九一號卷第十四頁）可按，足認
    被告甲○○、丙○○前揭所辯，均係事後卸責之詞，不足採信，本件事證明確，
    被告甲○○、丙○○犯行堪以認定。
二、查被告甲○○將郵局帳戶存摺、印章及提款卡交付與綽號「阿星」之人作為恐嚇
    取財洗錢之用，足認係以幫助該綽號「阿星」之人恐嚇取財之意思而參與恐嚇取
    財構成要件以外之行為，核其所為，係犯刑法第三百四十六條第一項恐嚇取財罪
    之幫助犯。被告丙○○明知其向綽號「阿泉」所購買之上開自小客車，係來路不
    明之贓車，猶以五萬元之價格購買之，核其所為係犯刑法第三百四十九條第二項
    之故買贓物罪。又被告甲○○係基於幫助犯意為之，為幫助犯，爰依刑法第三十
    條第二項，依正犯之刑減輕之。末查被告丙○○前於九十年間因傷害案件，經法
    院判處有期徒刑二月確定，於九十年二月十四日易科罰金執行完畢，有臺灣高等
    法院被告全國前案紀錄表在卷可按，其於五年之內再犯本件有期徒刑以上之罪，
    為累犯，應依法加重其刑。爰審酌被告甲○○出賣上開金融帳號存摺，供不法之
    徒犯罪詐欺他人財物，且使警察機關追查真正幕後詐欺正犯憑添困擾；被告丙○○買受贓車獲取非法利益，助長竊盜犯行，危害社會治安，及被告甲○○、丙○○二人各自犯罪之動機、目的、手段、所得利益、均犯後坦承部分犯行等一切情
    狀，分別量處如主文所示之刑，並分別諭知易科罰金折算標準，以資懲儆。
據上論斷，應依刑事訴訟法第二百九十九條第一項前段，第三百四十六條第一項、第
三十條第二項、第三百四十九條第二項、第四十七條、第四十一條第一項前段，罰金
罰鍰提高標準條例第一條前段、第二條，判決如主文。
本案經檢察官王森榮到庭執行職務。
中      華      民      國      九十一    年    十二    月    二十六    日
                                          臺灣臺南地方法院刑事第二庭
                                              審判長法官  侯明正
                                                    法官  柯顯卿
                                                    法官  陳金虎
右正本證明與原本無異。
如不服本判決，應於判決送達後十日內，向本院提出上訴狀。
中      華      民      國      九十一    年    十二    月    二十七    日
                                              書  記  官  楊建新
附錄法條：
中華民國刑法第三百四十六條第一項：
意圖為自己或第三人不法之所有，以恐嚇使人將本人或第三人之物交付者，處六月以
上五年以下有期徒刑，得併科一千元以下罰金。
中華民國刑法第三百四十九條第二項：
搬運、寄藏、故買贓物或為牙保者，處五年以下有期徒刑、拘役或科或併科一千元以
下罰金。
